【裁判字號】    97,上訴,960
【裁判日期】    970901
【裁判案由】    毒品危害防制條例
【裁判全文】
臺灣高等法院臺南分院刑事判決         97年度上訴字第960號
上 訴 人
即 被 告  甲○○
上列上訴人因違反毒品危害防制條例案件，不服臺灣臺南地方法
院97年度訴字第479號中華民國97年7月16日第一審判決（起訴案
號：臺灣臺南地方法院檢察署97年度毒偵字第 397號），提起上
訴，本院判決如下：
    主  文
上訴駁回。
    理  由
一、依刑事訴訟法第350條、第361條、第362條、第367條規定，
    不服地方法院之第一審判決而上訴者，須提出上訴書狀，並
    應敘述具體理由，為上訴必備之程式；其所提出之書狀未敘
    述上訴理由，或僅曾以言詞陳述上訴理由者，均應於上訴期
    間屆滿後20日內補提理由書於第一審法院。第一審法院經形
    式審查，認逾期未補提上訴理由者，應定期間先命補正；逾
    期未補正者，為上訴不合法律上之程式，應以裁定駁回。倘
    已提出上訴理由，但所提非屬具體理由者，則由第二審法院
    以上訴不合法律上之程式，判決駁回。而所謂具體理由，必
    係依據卷內既有訴訟資料或提出新事證，指摘或表明第一審
    判決有何採證認事、用法或量刑等足以影響判決本旨之不當
    或違法，而構成應予撤銷之具體事由，始克當之（例如：依
    憑證據法則具體指出所採證據何以不具證據能力，或依憑卷
    證資料，明確指出所為證據證明力之判斷如何違背經驗、論
    理法則）；倘僅泛言原判決認定事實錯誤、違背法令、量刑
    失之過重或輕縱，而未依上揭意旨指出具體事由，或形式上
    雖已指出具體事由，然該事由縱使屬實，亦不足以認為原判
    決有何不當或違法者（例如：對不具有調查必要性之證據，
    法院未依聲請調查亦未說明理由，或援用證據不當，但除去
    該證據仍應為同一事實之認定），皆難謂係具體理由，俾與
    第二審上訴制度旨在請求第二審法院撤銷、變更第一審不當
    或違法之判決，以實現個案救濟之立法目的相契合，並節制
    濫行上訴（最高法院97年度台上字第 892號刑事判決意旨參
    照）。
二、被告即上訴人甲○○上訴意旨略以，被告因毒品案件經台南
    地方法院簡式判決判刑，應執行有期徒刑10月，犯錯受罰理
    所當然，惟請念在被告犯後甚具悔意，坦承犯錯，給予上訴
    人自新機會從輕量刑云云。
三、經查：
（一）被告即上訴人甲○○於民國（下同）95年間，因施用毒品
      案件，經臺灣臺南地方法院以95年度毒聲字第48號裁定令
      入勒戒處所觀察勒戒，因無繼續施用毒品傾向，由臺灣臺
      南地方法院檢察署檢察官以95年度毒偵字第325號為不起
      訴處分，復於同年又再施用毒品，經聲請簡易判決處刑，
      由臺灣臺南地方法院於96年3月9日以95年度簡字第2802號
      判決有期徒刑5月，如易科罰金以新臺幣1000元折算1日確
      定，後於96年8月16日因減刑執行完畢出監。上訴人於上
      開觀察勒戒及徒刑執行完畢釋放後5年內之97年1月7日上
      午11時許，分別基於施用第1、2級毒品之犯意，在臺南市
      ○○路威尼斯汽車旅館601號房，以將第1級毒品海洛因摻
      入香菸內吸食，及將第2級毒品甲基安非他命置於玻璃球
      內點火燒烤成煙吸食之方式，施用海洛因及甲基安非他命
      各1次。嗣於同日下午3時50分許，經警調查毒品案件，通
      知到案說明，並徵得其同意採尿送驗後，結果呈嗎啡及甲
      基安非他命陽性反應。
（二）上訴人於原審審理時對上開事實供承不諱（見原審卷第62
      頁），原審法院以上訴人係犯毒品危害防制條例第10條第
      1項之施用第1級毒品罪及同條第2項之施用第2級毒品罪，
      上訴人所犯上開數罪，犯意各別，觸犯構成要件不同之罪
      名，應予分別論處，併合處罰，且所犯 2罪均為累犯，另
      審酌上訴人前因施用毒品經送觀察、勒戒之治療程序，甚
      至經判處徒刑入監執行完畢後，猶未認清毒品戕害身心之
      惡，不思戒絕革除惡習，仍為本案犯行，顯然其意志力甚
      為薄弱，迄未能戒除毒癮惡習，惟兼衡上訴人施用毒品犯
      行，在性質上乃屬對自我身心健康之自戕行為，及犯後坦
      承犯行之態度等一切情狀，依法判處：「施用第 1級毒品
      ，累犯，處有期徒刑8月；又施用第2級毒品，累犯，處有
      期徒刑 4月。應執行有期徒刑10月。」原審法院已詳敘認
      定上訴人犯罪事實之證據及理由，從形式上予之審查，並
      無違背法令之情形。
（三）上訴人提起上訴，上訴理由僅泛稱，犯後甚具悔意、坦承
      犯錯，請求給予上訴人自新機會從輕量刑云云。然觀其上
      訴理由並未依據卷內既有訴訟資料或提出新事證具體指摘
      原審判決關於認定事實、證據取捨、適用法律及量刑，有
      何違法或不當之處。依上揭說明，本件上訴不合上訴之法
      定要件，應予駁回，並不經言詞辯論為之。
三、據上論斷，應依刑事訴訟法第367條前段、第372條，判決如
    主文。
中    華    民    國    97    年    9     月    1     日
                  刑事第三庭    審判長法  官  陳義仲
                                      法  官  宋明蒼
                                      法  官  蔡勝雄
以上正本證明與原本無異。
施用第一級毒品部分如不服本判決，應於收受本判決後十日內向
本院提出上訴書狀，其未敘述上訴之理由者並得於提起上訴後十
日內向本院補提理由書（均須按他造當事人之人數附繕本）。
施用第二級毒品部分不得上訴。
                                      書記官  汪姿秀
中    華    民    國    97    年    9     月    1     日


司法院資訊處製作；財團法人民間司法改革基金會備份。
